---
title: "In case 4 seats - 2 lines"
author:
  name: "Fukumoto Tomoya"
output: html_document
---

```{r setup, include=FALSE}
knitr::opts_chunk$set(echo = FALSE)
library(DiagrammeR)
```

## ４席２列の場合
### transaction

```{r entire, fig.width=14, fig.height = 10}
grViz(
  "digraph dot{
    graph[
      rankdir = LR,
      label = 'Fig.1',
      fontsize = 15
    ]
    node[
      fixedsize = false
    ]
    edge[color = 'black']
    
    s44[label = '(4,4)', shape = circle];

    s43[label = '(4,3)', shape = circle];

    s42[label = '(4,2)', shape = circle];
    s33[label = '(3,3)', shape = circle];

    s41[label = '(4,1)', shape = circle];
    s32[label = '(3,2)', shape = circle];
    
    s40[label = '(4,0)', shape = circle];
    s31[label = '(3,1)', shape = circle];
    s22[label = '(2,2)', shape = circle];

    s30[label = '(3,0)', shape = circle];
    s21[label = '(2,1)', shape = circle];

    s20[label = '(2,0)', shape = circle];
    s11[label = '(1,1)', shape = circle];

    s10[label = '(1,0)', shape = circle];

    s00[label = '(0,0)', shape = circle];

    d8[label = 'Dispatch 8', shape = square];
    d7[label = 'Dispatch 7', shape = square];
    d6[label = 'Dispatch 6', shape = square];
    d5[label = 'Dispatch 5', shape = square];
    d4[label = 'Dispatch 4', shape = square];
    d3[label = 'Dispatch 3', shape = square];
    d2[label = 'Dispatch 2', shape = square];

    edge[label = '1'] s44 -> d8;

    edge[label = 'p1'] s43 -> s44;
    edge[label = 'p2+p3+p4'] s43 -> d7;

    edge[label = 'p1'] s42 -> s43;
    edge[label = 'p2'] s42 -> s44;
    edge[label = 'p3+p4'] s42 -> d6;

    edge[label = 'p1'] s41 -> s42;
    edge[label = 'p2'] s41 -> s43;
    edge[label = 'p3'] s41 -> s44;
    edge[label = 'p4'] s41 -> d5;

    edge[label = 'p1'] s33 -> s43;
    edge[label = 'p2+p3+p4'] s33 -> d6;

    edge[label = 'A:p1', color = 'blue'] s32 -> s42;
    edge[label = 'B:p1', color = 'blue'] s32 -> s33;
    edge[label = 'p2', color = 'black'] s32 -> s43;
    edge[label = 'p3+p4'] s32 -> d5;

    edge[label = 'A:p1', color = 'blue'] s31 -> s41;
    edge[label = 'B:p1', color = 'blue'] s31 -> s32;
    edge[label = 'p2', color = 'black'] s31 -> s33;
    edge[label = 'p3', color = 'black'] s31 -> s34;
    edge[label = 'p4', color = 'black'] s31 -> d4;

    edge[label = 'p1'] s22 -> s32;
    edge[label = 'p2'] s22 -> s42;
    edge[label = 'p3+p4'] s22 -> d4;

    edge[label = 'A:p1', color = 'blue'] s21 -> s31;
    edge[label = 'B:p1', color = 'blue'] s21 -> s22;
    edge[label = 'A:p2', color = 'green'] s21 -> s41;
    edge[label = 'B:p2', color = 'green'] s21 -> s32;
    edge[label = 'p3', color = 'black'] s21 -> s42;
    edge[label = 'p4', color = 'black'] s21 -> d3;

    edge[label = 'p1'] s40 -> s41;
    edge[label = 'p2'] s40 -> s42;
    edge[label = 'p3'] s40 -> s43;
    edge[label = 'p4'] s40 -> s44;

    edge[label = 'A:p1', color = 'blue'] s30 -> s40;
    edge[label = 'B:p1', color = 'blue'] s30 -> s31;
    edge[label = 'p2', color = 'black'] s30 -> s32;
    edge[label = 'p3', color = 'black'] s30 -> s33;
    edge[label = 'p4', color = 'black'] s30 -> s43;

    edge[label = 'A:p1', color = 'blue'] s20 -> s30;
    edge[label = 'B:p1', color = 'blue'] s20 -> s21;
    edge[label = 'A:p2', color = 'green'] s20 -> s40;
    edge[label = 'B:p2', color = 'green'] s20 -> s22;
    edge[label = 'p3', color = 'black'] s20 -> s32;
    edge[label = 'p4', color = 'black'] s20 -> s40;

    edge[label = 'p1'] s11 -> s21;
    edge[label = 'p2'] s11 -> s31;
    edge[label = 'p3'] s11 -> s41;
    edge[label = 'p4'] s11 -> d2;

    edge[label = 'A:p1', color = 'blue'] s10 -> s20;
    edge[label = 'B:p1', color = 'blue'] s10 -> s11;
    edge[label = 'A:p2', color = 'green'] s10 -> s30;
    edge[label = 'B:p2', color = 'green'] s10 -> s21;
    edge[label = 'A:p3', color = 'red'] s10 -> s40;
    edge[label = 'B:p3', color = 'red'] s10 -> s31;
    edge[label = 'p4', color = 'black'] s10 -> s41;
    
    edge[label = 'p1'] s00 -> s10;
    edge[label = 'p2'] s00 -> s20;
    edge[label = 'p3'] s00 -> s30;
    edge[label = 'p4'] s00 -> s40;

    }
  "
)
```


### Simulation
Policy Pij_k は 状態 $(i.j)$ のときに$k$人のグループが来たときにどの列へ案内するかという方策を指す。
Policy Pij_kが `TRUE` とは前の列に案内すること、 `FALSE` は後ろの列に案内することを意味する。

```{r loadsim, cache = TRUE}
df <- readRDS("mnr_sim20240417.obj")
df_policy <- df %>%
    mutate(policy = map(sim, ~.x$policy)) %>%
    select(-sim) %>%
    unnest(policy) %>%
    mutate(
  	 policy_name = names(policy),
  	 policy_value = map_lgl(policy, ~.x)
    )%>%
  select(-policy)
```


```{r plotsim, fig.width=10, fig.height=10, cache = TRUE}
df_policy %>%
  filter(p1==0.1) %>%
  ggplot(aes(p2, p3)) +
  geom_point(aes(color = policy_value)) +
  facet_wrap(~policy_name, ncol=3) +
  labs(
       title = "Simulation at p1=0.1 in each policy"
       )
```

Policy P10_3, P20_2, P21_2, P30_1, P31_1, P32_1 はすべての条件でTRUEなので、この方策は常に前の列へ案内すると固定して問題ない。
それ以外の P10_1, P10_2, P20_1, P21_1 は後ろの列に案内するほうが望ましい条件が存在する。

また (P10_2, P20_1), (P21_2, P31_1) のペアは対応しており全く同じ条件で最適方策が切り替わる。
これはこの条件で席を案内したあとに得られる状態が全く同じなので当然である。

P10_1, P10_2, P21_1について細かく見る。

```{r plotsim_policy, fig.width=10, fig.height=10, cache = TRUE}

df_policy %>% 
  filter(policy_name == "p10_1") %>%
  filter(p1 %in% (0:10/10)) %>%
  ggplot(aes(p2, p3)) +
  geom_point(aes(color = policy_value)) +
  facet_wrap(~paste("p1=",p1)) +
  labs(title = "Simulation of Policy P10_1")

df_policy %>% 
  filter(policy_name == "p10_2") %>%
  filter(p1 %in% (0:10/10)) %>%
  ggplot(aes(p2, p3)) +
  geom_point(aes(color = policy_value)) +
  facet_wrap(~paste("p1=",p1)) +
  labs(title = "Simulation of Policy P10_2")

df_policy %>% 
  filter(policy_name == "p21_1") %>%
  filter(p1 %in% (0:10/10)) %>%
  ggplot(aes(p2, p3)) +
  geom_point(aes(color = policy_value)) +
  facet_wrap(~paste("p1=",p1)) +
  labs(title = "Simulation of Policy P21_1")
```

## Transfer matrix
状態ベクトルを次のようにとる。
$$
s = \left(s_{10},s_{20},s_{11},s_{30},s_{21},s_{40},s_{31},s_{22},s_{41},s_{32},s_{42},s_{33},s_{41},s_{44}\right)
$$
このとき転送行列は次のように書ける。

$$
T = U + D
$$

$$
U = \begin{pmatrix}
0 & \pi_{10}^1 & \pi_{10}^1 & \pi_{10}^2 & \pi_{10}^2 & \pi_{10}^3 & \pi_{10}^3 & 0 & p_4 & 0 & 0& 0 & 0 & 0 \\
0 & 0 &	0 & \pi_{20}^1 & \pi_{20}^1 & \pi_{20}^2 & 0 & \pi_{20}^2 & 0 & p_3 & p_4 & 0 & 0 & 0\\
0 & 0 & 0 & 0 & p_1 & 0 & p_2 & 0 & p_3 & 0 & 0 & 0 & 0 & 0\\
0 & 0 & 0 & 0 & 0 & \pi_{30}^1 & \pi_{30}^1 & 0 & 0 & p_2 & 0 & p_3 & p_4 & 0\\
0 & 0 & 0 & 0 & 0 & 0 & \pi_{21}^1 & \pi_{21}^1 & \pi_{21}^2 & \pi_{21}^2 & p_3 & 0 & 0 & 0\\
0 & 0 & 0 & 0 & 0 & 0 & 0 & 0 & p_1 & 0 & p_2 & 0 & p_3 & p_4\\
0 & 0 & 0 & 0 & 0 & 0 & 0 & 0 & \pi_{31}^1 & \pi_{31}^1 & 0 & p_2 & p_3 & 0\\
0 & 0 & 0 & 0 & 0 & 0 & 0 & 0 & 0 & p_1 & p_2 & 0 & 0 & 0\\
0 & 0 & 0 & 0 & 0 & 0 & 0 & 0 & 0 & 0 & p_1 & 0 & p_2 & p_3\\
0 & 0 & 0 & 0 & 0 & 0 & 0 & 0 & 0 & 0 & \pi_{32}^1 & \pi_{32}^1 & p_2 & 0\\
0 & 0 & 0 & 0 & 0 & 0 & 0 & 0 & 0 & 0 & 0 & 0 & p_1 & p_2\\
0 & 0 & 0 & 0 & 0 & 0 & 0 & 0 & 0 & 0 & 0 & 0 & p_1 & 0\\
0 & 0 & 0 & 0 & 0 & 0 & 0 & 0 & 0 & 0 & 0 & 0 & 0 & p_1\\
0 & 0 & 0 & 0 & 0 & 0 & 0 & 0 & 0 & 0 & 0 & 0 & 0 & 0\\
\end{pmatrix}
$$

$$
D = \begin{pmatrix}
0 & 0 & 0 & 0 & 0 & 0 & 0 & 0 & 0 & 0 & 0 & 0 & 0 & 0\\
0 & 0 & 0 & 0 & 0 & 0 & 0 & 0 & 0 & 0 & 0 & 0 & 0 & 0\\
0 & 0 & 0 & 0 & 0 & p_4 & 0 & 0 & 0 & 0 & 0 & 0 & 0 & 0\\
0 & 0 & 0 & 0 & 0 & 0 & 0 & 0 & 0 & 0 & 0 & 0 & 0 & 0\\
0 & 0 & 0 & 0 & 0 & p_4 & 0 & 0 & 0 & 0 & 0 & 0 & 0 & 0\\
0 & 0 & 0 & 0 & 0 & 0 & 0 & 0 & 0 & 0 & 0 & 0 & 0 & 0\\
0 & 0 & 0 & 0 & 0 & p_4 & 0 & 0 & 0 & 0 & 0 & 0 & 0 & 0\\
0 & 0 & 0 & p_3 & 0 & p_4 & 0 & 0 & 0 & 0 & 0 & 0 & 0 & 0\\
0 & 0 & 0 & 0 & 0 & p_4 & 0 & 0 & 0 & 0 & 0 & 0 & 0 & 0\\
0 & 0 & 0 & p_3 & 0 & p_4 & 0 & 0 & 0 & 0 & 0 & 0 & 0 & 0\\
0 & 0 & 0 & p_3 & 0 & p_4 & 0 & 0 & 0 & 0 & 0 & 0 & 0 & 0\\
0 & p_2 & 0 & p_3 & 0 & p_4 & 0 & 0 & 0 & 0 & 0 & 0 & 0 & 0\\
0 & p_2 & 0 & p_3 & 0 & p_4 & 0 & 0 & 0 & 0 & 0 & 0 & 0 & 0\\
p_1 & p_2 & 0 & p_3 & 0 & p_4 & 0 & 0 & 0 & 0 & 0 & 0 & 0 & 0\\
\end{pmatrix}
$$

ただし $\pi_{ij}^k$ は 状態 $s_{ij}$ で $k$ 人のグループが来たときにどの列に案内するかの選択を表しており、全体のうち一つだけが$p_k$で他はゼロになる関数である。
